臺灣板橋地方法院民事判決　　　　　　　93年度訴字第1797號
原　　　告　甲○○
訴訟代理人　劉孟錦律師
複代理人　　郭睦萱律師
被　　　告　乙○○
　　　　　　　　　　　　號七樓.
　　　　　　丙○○○
　　　　　　　　　　　　號七樓.
前列二人共同
訴訟代理人　林靜文律師
受告知人　　葉褔生
上列當事人間請求返還停車位等事件，經本院於民國94年1 月27
日言詞辯論終結，判決如下：
    主  文
被告應將坐落台北縣三重市○○段七一六六建號建物即門牌號碼
台北縣三重市○○街二號等共同使用，如附圖一所示黃色部分編
號一０七號停車位（即現場編號一０九號停車位）返還原告。
被告應給付原告新台幣壹拾壹萬柒仟捌佰元，及自民國九十三年
十一日五日起至清償日止按年息百分之五計算之利息。
被告應自民國九十三年十一月十三日起至返還前開停車位之日止
按月於每月十三日給付原告新台幣參仟捌佰元，及自各期給付到
期日起至清償日止按年息百分之五計算之利息。
原告其餘之訴駁回。
訴訟費用由被告負擔。
本判決第一項於原告以新台幣參拾萬元供擔保後，得假執行。但
被告如以新台幣玖拾萬元預供擔保後，得免假執行。
本判決第二項於原告以新台幣肆萬元供擔保後，得假執行。但被
告如以新台幣壹拾壹萬柒仟捌佰元預供擔保後，得免假執行。
本判決第三項命被告給付壹萬壹仟肆佰元，及自到期日起至清償
日止按年息百分之五計算之利息部分，於原告以新台幣肆仟元供
擔保後，得假執行。但被告如以新台幣壹萬壹仟肆佰元預供擔保
後，得免假執行。
原告其餘假執行之聲請駁回。
    事實及理由
一、本件原告起訴主張：
  (一)緣原告於民國91年3 月7 日向　鈞院投標應買購得坐落台北
    縣三重市○○段2315地號土地，及其上7056建號建物（含共
    同使用部分7166建號建物），即門牌號碼台北縣三重市○○
    街27巷22之4 號3 樓房屋，以及共同使用之台北縣三重市○
    ○段71 66 建號（建物門牌號碼台北縣三重市○○街2 號）
    ，即前開房屋所屬如起訴狀附圖一所示黃色部分編號107 號
    停車位（即現場編號109 號停車位），並繳清全部價金，由
    原告取得前開房地及停車位之所有權；拍賣時由法院公告註
    記前開不動產「查封時係債務人自住，無出租或借用情形，
    拍定後點交」，前開事實有　鈞院公告及不動產權利移轉證
    書、土地登記謄本、建物登記謄本及共同使用部分之建物謄
    本可以證明。
  (二)嗣後原告便向法院聲請點交，並與原屋主李沙蜜協商點交事
    宜，約定由原告支付50,000元搬遷費予李沙蜜後，李沙蜜便
    將房屋及現編號109 號之地下室停車位一併點交予原告，雙
    方均依約履行，由李沙蜜明指該房屋所配屬現編號109 號車
    位所在位置予原告知悉，完成一切點交事宜。
  (三)不料，原告竟發現該停車位遭被告乙○○及其妻丙○○○分
    別以渠等所有之車號2T-6511 及車號5D-1610 自小客車違法
    停放占用，渠等二人辯稱係原屋主李沙蜜之第二順位抵押權
    人，渠等可占用抵債云云。案經原告再度聲請法院點交，解
    除渠等不法之占有，法院據此特核發執行命令予被告，告以
    渠等為無權占有，恐有觸犯刑法竊占罪之虞，限期命被告自
    動將該停車位點交予原告接管。詎被告竟仍狡稱：丙○○○
    既為該樓住戶，自有使用地下停車場之權利云云，拒不返還
    該停車位。
  (四)原告多次向執行法院要求再次點交，惟被告等二人均漠視執
    行法院之命令，原告無奈只得向被告等二人提起竊占之刑事
    告訴。未料，被告居然再次改口辯稱係向訴外人葉福昇購得
    該停車位云云。然查，系爭停車位所在位置為法定防空避難
    室兼停車空間，設置共135 個停車位，此有使用執照及竣工
    圖可稽。又該建號7166共同使用建物，係包括地下層法定防
    空避難室兼停車空間、樓梯間、台電配置室、水箱... 等共
    同使用部分，雖分歸294 戶共同持分，然持有車位與未持有
    車位之主建物所有權人，所分配之該7166號建物持分即有差
    異，此有該7166號建物登記謄本可供查證，例如持分在13/1
    0000以下（僅分配持有樓梯間、配電室、水箱、屋頂突出物
    等公設）者，計有164 戶，而持分58/10000以上者，計有13
    0 戶，另該130 戶中，持分114/10000 、113/10000 、112/
    10000 ，表示擁有兩個停車位，持分164/10000 者，表示擁
    有3 個停車位，車位總數恰為135 個。原告購得之7056 建
    號主建物，分配之持分為64/10000，自屬配置1 個停車位甚
    明。對照被告丙○○○所有之7039號主建物，分配之該公設
    持分為62/10000，擁有1 個停車位，所配置之車位現場編號
    為107 ，相鄰於原告所有之現場編號109 車位，顯見被告已
    有一停車位，而因擁有3 部車輛，在停車空間不足之情形下
    ，竟不法侵占原告所有之車住。
  (五)查訴外人葉褔昇並非該停車位之原所有權人，自無權處分該
    停車位。再者，不動產物權之變更應以登記為生效要件，被
    告等二人既非該停車位之登記名義人，自無從取得該停車位
    之所有權。且被告既非該停車位從屬建物之所有權人，從而
    被告自不得主張渠等係有權占有。綜上可知，被告等占有該
    停車位並無合法之權源。
  (六)末查該大樓地下室平面停車位之租金為每月5,000 元，此即
    被告不當得利所受之利益。原告自91年3 月7 日購得該停車
    位，故本件已到期之不當得利金額共計為505,000 元（91年
    3 月7 日起至93年10月7 日），另未到期部分，即自93年11
    月起原告受有相當於租金之不當得利。
  (七)為此，依據所有權與不當得利之法律關係，起訴請求：被
    告應將坐落建物門牌號碼台北縣三重市○○街2 號等共同使
    用之台北縣三重市○○段7166建號，即台北縣三重市○○街
    27巷22之4 號3 樓房屋所屬之如起訴狀附圖一所示黃色部分
    編號107 號停車位（即現場編號109 號停車位）返還原告。
    被告應連帶給付原告155, 000元，及自起訴狀繕本送達翌
    日起至清償日止按年息5%計算之利息。被告應自93年11月
    起至返還如起訴狀附圖一所示之停車位予原告之日止，按月
    於每月7 日連帶給付原告5,000 元，及自到期日起至清償日
    止按年息5%計算之利息。並陳明願供擔保請准宣告假執行。
二、被告則抗辯：
  (一)原告乃自　鈞院拍賣程序中買受原門牌號碼台北縣三重市○
    ○街27巷22之4 號3 樓之房地，然觀諸當時拍賣公告（　鈞
    91年民執字第641 號強制執行案件），並無載明連同地下室
    車位一併拍賣之意旨，故原告雖由拍賣取得系爭3 之房屋及
    其基地，連同地下室之公共設施持分（即台北縣三重市○○
    段7166建號）。亦難說明原告即擁有系爭停車位之專用權，
    原告若未能證明其確有購得車位之使用權，即不能排除被告
    等之占有。
  (二)本件所爭執者為地下室車位之使用權問題，故非地下室所屬
    基地有無所有權之問題，而使用權屬權利之一種，與民法第
    68條所謂主物從物關係中之「物」並不相同，為兩個不同法
    律概念，原告將車位使用權準用民法第68條主物從物之規定
    ，而推定購買系爭房地主建物推算其持有共同使用部分之比
    例，即謂有系爭車位之使用權，於法不合。
  (三)被告等取得系爭車位之使用，有正當之權源，並非無權占：
    被告鄭張美麗於84年向建商原始取得系爭房地之主建物時，
    分配公同設施持分為62/10000，為原告所不爭執，且停車位
    需另行價購，如同系爭車位所在之建物謄本，有車位者與無
    車位者之共同比例持分不同，原告對此亦不爭執，然當時之
    車位並無單獨之權狀，僅由建商出具購買證明書，配置與被
    告之車位為現場編號107 之車位乙位（竣工圖上為編號106
    號車位），被告亦長期停放車輛於其上。後被告因車輛不敷
    使用，需停車空間，而於89年向訴外人葉褔生以90萬元購得
    系爭車位之權利，進而停放車輛在其上，期間整棟大樓之住
    戶均知情，亦無任何人有異議，包括原告之前手（即債務人
    李沙蜜）在內，直至原告於91年拍定以後，被告等始知系爭
    車位有爭議，然不能僅憑原告任意以債務人李沙蜜之不確定
    主觀認定，即認定系爭車位為原告所有。
  (四)訴外人葉褔生或李沙蜜取得系爭停車位係有效力：訴外人葉
    褔生或李沙蜜係地主，渠等在另案（即台灣板橋地方法院檢
    察署93年度偵字第4742號偵查案件）中證稱：「系爭車位當
    初分給葉褔生、李沙密等地主使用，未故未劃分於特定房屋
    所有人使用，後來伊分家產，分到剩下22之4 號3 樓及系爭
    停車位，李沙蜜分到上開房屋，葉褔生分到系爭停車位」等
    語，即訴外人葉褔生（或李沙蜜）於分產契約有該分管之合
    意方式，葉褔生已取得系爭停車位之使用權。因停車位之買
    賣，並非停車位所有權之買賣，而係訴外人葉褔生基於共用
    部分共有人之身分，分管取得具有共用性質之系爭停車位使
    用權，在私法自治原則及所有權分化為權利客體之趨勢考量
    下，停車位使用權並非不得為獨立買賣之標的。另在共有物
    分管契約當事人均應為共有人之認知下，取得系爭停車位之
    主體自應為系爭建物之區分所有權人，被告鄭張美麗即為其
    中之一。又系爭停車位本質為使用權，係隨分管契約變動而
    變動，變動結果，僅係共用部分「約定專用或分管主體」之
    變更，原則上，喪失系爭分管契約之原分管主體，並不喪失
    其共用部分之應有部分，取得系爭停車位之新分管主體，亦
    不增加共用部分之應有部分，從而，「專有部分」與「共用
    部分之應有部分」雖須一併移轉，但約定專用之停位使用權
    ，並不當然隨同移轉。
  (五)就司法院大法官會議釋字349 號解釋文，「應有部分之受讓
    人若不知悉有分管契約，亦無可得而知之情形，受該人仍受
    讓與人所訂分管契約之拘束，有使善意受讓人受不測損害之
    虞，與憲法保障人民財產權之意旨有違，嗣後應不再援用」
    之反面解釋而言，受該人須在不知悉有分管契約，或無可得
    而知分管契約之情形，始可主張自己係善意，不受前手及其
    他共有人分管契約之拘束。查　鈞院91年度民執字第641 號
    就拍賣系爭建物之拍賣公告，並未記載拍賣標的含停車位，
    是以原告投標前，理應自行查明拍賣標的是否含停車位。查
    訴外人李沙蜜根本未指明是否為系爭編號107 之車位，原告
    亦未詢問大樓其他住戶是否系爭車位原為訴外人李沙蜜所使
    用，僅憑訴外人李沙蜜不確定之臆測，及將謄本持分比例之
    大小換算，即認系爭車位為其所有，而有所有權及使用權，
    難認其係善意第三人，原告自應受其前手與其他共有人分管
    契約之拘束。
  (六)為此，請求駁回原告之訴及假執行之聲請，並陳明如受不利
    判決，願供擔保請准宣告假執行。
三、受告知人則陳述：
  (一)系爭7166建號建物之主建物建好時，受告知人有分到四個停
    車位，各該停車位均持分詳載於權狀上面，現場編號109 之
    停車位是由受告知人來仲介，受告知人仲介被告丙○○○向
    李沙蜜購買系爭停車位，應有部分應由李沙蜜移轉過去，受
    告知人有權利仲介買賣李沙蜜之系爭停車位，是因為李沙蜜
    欠受告知人半間房屋，受告知人乃跟李沙蜜說給我一個停車
    位即可。
  (二)系爭109 號停車位之買賣是由受告知人賣給被告丙○○○與
    乙○○，交涉過程都是被告丙○○○跟受告知人談的，停車
    位之價款900,000 元也是被告丙○○○交給受告知人，受告
    知人是系爭109 停車位之賣主，但是109 停車位之應有部分
    因登記於李沙蜜外下，應由李沙蜜負責移轉，所以讓渡書才
    用李沙蜜名義跟被告乙○○訂立。被告丙○○○是拿她先生
    （即被告乙○○）之
    告知人口頭約定。受告知人原先有四個停車位，其他三個停
    車位都已經賣掉了，且應有部分也都已經移轉了。
四、經查原告主張其於91年3 月7 日向本院投標應買購得坐落台
    北縣三重市○○段2315地號土地，及其上7056建號建物即門
    牌號碼台北縣三重市○○街27巷22之4 號3 樓房屋（含共同
    使用部分7166建號建物，即台北縣三重市○○街2 號），本
    院並於同年月13日發給權利移轉證書，及被告抗辯附圖一所
    示編號107 號停車位係被告共同向葉褔生買受，由被告乙○
    ○出名與原告前手李沙蜜簽訂讓渡書，並在李沙蜜所有之系
    爭房屋上設定第二順位1,200,000 元之本金最高限額抵押權
    之事實，分別據兩造提出權利移轉證書、土地與建物謄本、
    讓渡書各一件為證，且據受告知人葉褔生陳述甚明，並經本
    院依職權調閱91年度民執月字第641 號強制執行卷宗核對無
    訛，自堪信為真實。因此，本件之爭點應為：(一)附圖一所示
    編號107 號停車位（現場編號為109 號停車位）之買賣，係
    7166建號建物應有部分之買賣，或使用權之買賣。(二)買賣停
    車位之債權契約得否對抗受讓停車位應有部分之區分所有權
    人。(三)原告返還系爭停車位與不當得利之請求有無理由。
五、系爭停車位係應有部分或使用權之買賣：
   (一)經查原告主張台北縣三重市○○段7166建號建物，係同地
     段6872至7165建號建物之共同使用部分，用途為法定防空
     避難空間，設有編號1-56號之法定停車位，66至135 號私
     應有部分58/1 0000 之比例，無車位者則按至多應有部分
     14/10000之比例，共有7166建號建物之事實，已據提出建
     物謄本、使用執照及原告製作之依共同使用部分之持分推
     算車位數量附表各一件在卷足憑，自堪信為真實。
   (二)復查原告前手李沙蜜係依應有部分62/10000之比例共有716
     6 建號建物，亦有1 個停車位，雖觀之建物謄本無法確認
     原告前手李沙密之停車位係位於何處，然被告目前占用如
     附圖一所示之編號107 號停車位（即現場編號109 號停車
     位）係由被告乙○○與原告前手李沙蜜簽訂讓渡書，自李
     沙蜜處讓渡，有李沙蜜於89年3 月1 日簽訂之讓渡書一件
     在卷足憑，且被告因原告前手李沙蜜所有之系爭房地業經
     國際商業銀行，為求擔保乃在系爭房地上又設定第二順位
     1,200,000 元之本金最高限額抵押權，亦有土地與建物登
     記謄本附於本院90年度執字第180 號強制執行卷宗，並經
     本院依職權調閱前開卷宗，查證無訛。茍附圖一所示編號1
     07號停車位並非原告前手李沙蜜所有，被告焉有與原告前
     手李沙蜜簽訂讓渡書，並在李沙蜜之系爭房地上設定本金
     最高限額抵押權1,200,000 元之理，自堪認原告前手李沙
     蜜之停車位即係附圖一所示編號107 號停車位。核被告所
     提出其有使用系爭停車位之證明文件，係與原告前手李沙
     蜜所簽訂，卻又否認李沙蜜之停車位係附圖一所示編號107
     號停車位，顯係乖謬常情，不足採信。
   (三)按7166建號建物之停車位，係區分所有權人按其對於該建
     物之應有部分比例，決定就特定停車位有無排他使用之權
     利，區分所有權人對於停車位有排他使用之權利，係基於
     其持有該建物之應有部分所享有之權能，並非於所有權外
     另有使用權存在，是附圖一所示編號107 號停車位之買賣
     係7166建號建物應有部分之買賣，並非使用權之買賣。被
     告雖抗辯：附圖一所示編號107 號停車位當初是分給葉褔
     生、李沙蜜等地主使用，故未劃分於特定房屋所有人使用
     ，後來分家產，分到剩下22之4 號3 樓及系爭停車位，李
     沙蜜分到上開房屋，葉褔生分到系爭停車位，葉褔生已取
     得系爭停車位之使用權，被告向葉褔生買受系爭停車位自
     亦取得使用權云云。惟查附圖一所示編號107 號停車位之
     處分或買賣即係7166建號建物應有部分之處分或買賣，是
     李沙蜜雖約定系爭停車位分歸由葉褔生取得，然並未將716
     6 建號建物之應有部分移轉登記予葉褔生，則系爭停車位
     分配之約定僅有債權契約之效力，僅能拘束李沙蜜與葉褔
     生，不得對抗嗣後取得7166建號建物應有部分之原告，且
     李沙蜜與葉褔生間之約定，並不具有公示性，難認係一般
     不特定人均可得而知悉，且非屬全體共有人間就系爭停車
     位所訂立之分管契約，無從適用大法官會議釋字第349 號
     解釋之反面解釋，認為對於受讓人繼續存在。
   (四)再查系爭停車位雖係被告向葉褔生買受，然葉褔生並未對
     應持有7166建號建物之應有部分，且與系爭停車位對應之
     7166建號建物應有部分係登記於原告前手李沙蜜名下，故
     葉褔生與被告約定由李沙蜜負移轉7166建號建物之應有部
     分予被告之義務，讓渡書亦使用李沙蜜名義與被告乙○○
     訂立之事實，已據受告知人葉褔生陳述甚明，則葉褔生出
     賣系爭停車位與被告係屬出賣他人之物，且因李沙蜜與葉
     褔生約定系爭停車位分由葉褔生取得，故乃約定由李沙蜜
     負移轉7166建號建物之應有部分予被告之義務，以縮短給
     付關係，顯非被告所抗辯之停車位使用權買賣契約。苟系
     爭停車位之買賣係使用權之買賣，則葉褔生僅須使原告取
     得系爭停車位之占有即為已足，並不負令原告前手李沙蜜
     移轉716 6 建號建物應有部分予被告之義務，則被告又何
     須在原告前手李沙蜜之系爭房地上設定第二順位抵押償以
     求擔保？核被告抗辯：系爭停車位之買賣係使用權之買賣
     云云，既與常理有違，復又前後齟齬，洵無可採。
   (五)綜上所述，系爭停車位之買賣並非使用權之買賣，而係716
     6 建號建物應有部分之買賣，葉褔生既未持有該停車位對
     應建物之應有部分，其將系爭停車位出賣予被告，係屬出
     賣他人之物，故於原告之前手李沙蜜未將7166建號建物之
     應有部分移轉登記予被告前，葉褔生難認已完全履行停車
     位買賣契約之移轉所有權義務。
六、買賣停車位之債權契約得否對抗物權之受讓人：
  (一)查葉褔生出賣附圖一所示編號107 號停車位予被告，係屬出
    賣原告前手李沙蜜之停車位，被告自應由李沙蜜受讓7166建
    號建物應有部分後，始得基於所有權之權能而排他使用系爭
    停車位。茍原告之前手李沙蜜將7166建號建物應有部分移轉
    登記予被告，被告固能享有系爭停車位排他使用之權利，然
    系爭停車位已經台北國際商業銀行設定第一順位4,350,000
    元之本金最高限額抵押權，參酌民法第867 條「不動產所有
    人設定抵押權後，得將不動產讓與他人。但其抵押權不因此
    而受影響」之規定，抵押權人仍得聲請拍賣被告受讓自李沙
    蜜之7166建號建物應有部分，則原告於法院拍賣執行程序中
    取得該建物之應有部分後，被告即喪失基於所有權之權能而
    得排他使用系爭停車位之權利，是於葉褔生已完全履行其與
    被告間停車位買賣契約義務之場合，被告仍會因台北國際商
    業銀行聲請執行法院拍賣，而喪失系爭停車位相對應之7166
    建號建物應有部分，致無使用系爭停車位之權限。況葉褔生
    並未履行將對應於系爭停車位之7166建號建物應有部分移轉
    予被告之義務，被告豈得享有較葉褔生完全履行停車位買賣
    契約更大之權利，且債權契約僅有拘束當事人之效力，被告
    自不得憑其與葉褔生間之停車位買賣債權契約對抗取得7166
    建號建物應有部分之原告。
  (二)被告雖抗辯：依大法官會議釋字第349 號解釋之反面解釋，
    受讓人須在不知悉有分管契約，或無可得而知分管契約之情
    形，始可主張自已係善意，不受前手及其他共有人分管契約
    之拘束，而原告僅憑其前手李沙蜜不確定之臆測，即認系爭
    停車位為其所有，而有所有權及使用權，難認係善意第三人
    ，又葉褔生將系爭停車位出售予被告後，在大樓住戶默示同
    意下，已發生變更分管契約內容之效力，原告自應受其前手
    與其他共有人分管契約之拘束云云。惟查附圖一所示編號10
    7 號停車位之排他使用權利，係持有7166建號建物應有部分
    達一定比例以上之權能，喪失系爭停車位對應之7166建號建
    物應有部分，自亦喪失停車位之使用權利，除非停車位無相
    對應之建物應有部分存在，否則，停車位之使用權利不能脫
    離與其相對應之建物應有部分而獨立存在，前揭大法官會議
    釋字第349 號解釋之反面解釋，僅於被告亦取得系爭停車位
    相對應之建物應有部分時，始有適用之餘地，而系爭停車位
    既有相對應之建物應有部分，且被告復未取得相對應建物之
    應有部分，自無從對受讓該建物應有部分之原告主張停車位
    使用權。復查被告係向葉褔生購買系爭停車位，並由被告乙
    ○○具名與原告前手李沙蜜簽訂讓渡書，並非與全體共有人
    就7166建號建物之停車位訂立分管契約，而買賣契約與分管
    契約之當事人與內容均不相同，尚難據被告與葉褔生之買賣
    契約遽予認7166建號建物之全體共有人間就未相對應持有該
    建物應有部分達一定比例以上者，亦得享有系爭停車位使用
    權之默示分管契約存在。核被告此部分之抗辯，顯係援引失
    據，復嚴重扭曲事實，亦無可採。
  (三)綜上所述，葉褔生並非系爭停車位之所有權人，7166建號建
    物全體共有人亦未就系爭停車位另訂分管契約，則被告與葉
    褔生就系爭停車位訂立之買賣契約係屬債權契約，僅有拘束
    契約當事人之效力，不能對抗取得系爭停車位相對應建物應
    有部分之原告。核被告抗辯：其與葉褔生所訂立之停車位買
    賣契約，會發生分管契約之效力，並得以對抗取得該建物應
    有部分之原告云云，純屬無稽，斷無可採。
七、原告請求返還停車位與不當得利部分有無理由：
  (一)按所有權人對於無權占有者，得請求返還之，民法第767 條
    定有明文。經查附圖一所示編號107 號停車位，原係李沙蜜
    基於對7166建號建物持有64/10000之應有部分，而享有排他
    使用之權利，原告於向本院執行處標得前開7166建號建物之
    應有部分及其主建物、坐落基地後，因系爭停車位之分管契
    約得透過相對應建物原有部分之登記而使不特定之多數人知
    悉，是原告自得基於7166建號建物應有部分之權能而排他使
    用系爭停車位，被告雖亦為該建物之共有人，仍須受原告得
    排他使用系爭停車位分管契約之拘束，則被告無法律上之權
    源任意占用系爭停車位，原告自得本於所有權之法律關係請
    求被告返還。
  (二)復按依不當得利之法則請求返還不當得利，以無法律上之原
    因而受利益，致他人受有損害為其要件，故其得請求返還之
    範圍，應以對方所受之利益為度，非以請求人所受損害若干
    為準，無權占有他人土地，可能獲得相當於租金之利益為社
    會通常之觀念，是被上訴人抗辯其占有系爭土地所得之利益
    ，僅相當於法定最高限額租金之數額，尚屬可採，最高法院
    61年台上字第1695號判例著有明文。經查原告係於91年3 月
    13日經本院核發權利移轉證書，並取得系爭停車位相對應建
    物之應有部分，則被告於該日起至93年10月13日止，每月即
    受有相當於租金之不當得利，而系爭停車位相鄰近之溪美立
    體停車場，每月租金為3,800 元（已據原告提出溪美立體停
    車場估價單二件為證），則被告於前期間內計受有117,800
    元，及自93年11月13日起至返還系爭停車位之日止按月受有
    3,800 元之不當得利，是原告請求被告給付117,800 元及自
    93年11月5 日起至清償日止按年息5%計算之利息，並自93年
    11月13日起至返還系爭停車位之日止按月於每月13日給付3,
    800 元，及自各期給付到期日起至清償日止按年息百分之五
    計算之利息，為有理由，應予准許。至於原告請求被告就不
    當得利負連帶給付責任，請求被告按月返還之不當得利超過
    3,800 元部分，因不當得利發生之債，同時有多數利得人時
    ，應各按其利得數額負責，並非須負連帶返還責任（參閱最
    高法院74年度台上字第2733號判決），原告請求被告就不當
    得利應負連帶返還責任，於法不合，且就其主張被告每月受
    有超過3,80 0元不當得利之事實，亦未舉證以實其說，亦難
    認有據，均不應准許。
八、從而，原告依據所有權與不當得利之法律關係，請求被告將
    坐落台北縣三重市○○段7166建號建物即門牌號碼台北縣三
    重市○○街2 號等共同使用部分，如附圖一所示黃色部分編
    號107 號停車位（即現場編號109 號停車位）返還原告；請
    求被告給付117,800 元及自93年11月5 日起至清償日止按年
    息5%計算之利息，並自93年11月13日起至返還系爭停車位之
    日止按月於每月13日給付3,800 元，及自各期給付到期日起
    至清償日止按年息5%計算之利息，為有理由，應予准許。逾
    此之請求，即屬無據，應予駁回。又兩造均陳明願供擔保請
    准宣告假執行與免假執行，就原告勝訴部分，除本判決第3
    項包含未來給付之判決，依法律性質無從准許外，其餘原告
    勝訴部分，經核並無不合，爰分別酌定相當擔保金額，准許
    之。至於原告敗訴部分，其假執行之聲請亦失所附麗，應併
    予駁回。
九、因本案事證已臻明確，兩造其餘主張陳述及所提之證據，均
    毋庸再予審酌，附此敘明。
十、結論：原告之訴為一部有理由，一部無理由，依民事訴訟法
    第79條、第390 條第2 項、第392 條第2 項，判決如主文。
中　　華　　民　　國　　94　　年　　1 　　月　　31　　日
                  民事第三庭    法　官　何君豪
以上正本係照原本作成
如對本判決上訴，須於判決送達後20日內向本院提出上訴狀
中　　華　　民　　國　　94　　年　　1 　　月　　31　　日
                                書記官　蕭興南
